臺灣士林地方法院刑事判決　　　　　　　　　　　　　九十三年度易字第一九五號
　　公　訴　人　臺灣士林地方法院檢察署檢察官
　　被　　　告　乙○○
右列被告因竊盜案件，經檢察官提起公訴（九十三年度偵緝字第六六號），被告於本
院準備程序為有罪之陳述，經合議庭裁定由受命法官獨任進行簡式審判程序，並判決
如左：
    主  文
乙○○共同連續攜帶兇器竊盜，累犯，處有期徒刑拾月，螺絲起子壹把沒收。
    事  實
一、乙○○前於民國八十四年間，因犯誣告案件，經本院於八十四年七月七日以八十
    四年易字第一六六號判決判處有期徒刑四月，緩刑二年確定，嗣於緩刑期間內
    ，因另犯妨害風化等案件，經本院於八十五年一月六日以八十五年訴字第一二五
    號判決判處有期徒刑二年確定，前案經撤銷緩刑後，兩案接續執行，於八十八
    年四月二十七日縮刑期滿，執行完畢。詎乙○○猶不知悔改，與甲○○（現由本
    院另案審理中）共同基於意圖為自己不法所有而竊盜之概括犯意聯絡，於九十二
    年六月十一日晚上九時五十分許，由甲○○攜帶客觀上可供兇器使用之行竊工具
    螺絲起子一把，二人共同前往位在台北市○○區○○路四四巷一號之興中立體停
    車場，由甲○○持上開螺絲起子，插入吳進銘停放該址之車牌號碼九九六－Ｆ
    Ｃ號自用小客車之車窗玻璃縫隙，進而將玻璃撬破（毀損部分，未據告訴），再
    由車窗爬入車內，並以上開螺絲起子拆卸汽車音響面板而竊取車內之音響及ＶＣ
    Ｄ影音系統各一部得手（價值合計約新台幣〈下同〉四萬元），再由乙○○持上
    開螺絲起子，以相同方式欲破壞丙○○停放在該址之車牌號碼二Ｄ－五五九九號
    自小客車車窗玻璃並入內行竊，惟因無法撬破車窗玻璃，乙○○遂隨地拾取磚塊
    ，並以之敲破上開丙○○所有自用小客車之車窗玻璃（毀損部分，未據告訴），
    乙○○再爬入車內，並以相同方式竊取音響及ＶＣＤ影音系統各一部（價值約四
    萬五千元）得手，二人旋即約定由甲○○持前開竊得之音響及ＶＣＤ影音系統二
    部前往變現牟利，乙○○則從中分得四千元。嗣因吳進銘、丙○○報警處理，經
    警調閱停車場監視錄影帶後，始查悉上情。
二、案經臺北市政府警察局南港分局報告臺灣士林地方法院檢察署檢察官偵查起訴。
    理  由
一、右揭事實，業據被告乙○○迭於警局初詢、偵查中及本院審理時坦白承認，核與
    證人即被害人吳進銘、丙○○於警局初詢時指證渠等停放在台北市○○區○○路
    立體停車場之自用小客車車內音響及ＶＣＤ影音系統遭竊情節相符，並有卷附失
    竊報告二張、車損照片四張、上開停車場監視器錄影帶畫面翻拍照片十二幀附卷
    可佐，至共犯甲○○固於警局初詢時矢口否認犯行，然於本院審理中迭經傳拘無
    著，堪認應已逃匿，惟其確與被告於案發時間共同出入本案行竊地點，有前開照
    片可憑，復據被告供承甲○○共同參與本案竊盜犯行之細節明確在卷，是其空言
    否認犯罪，洵無足採。綜上，被告自白與事實相符，可以採信，本案事證明確，
    被告犯行可以認定，應依法論科。
二、按刑法第三百二十一條第一項第三款攜帶兇器竊盜罪，所稱之兇器，乃依一般社
    會觀念足以對人之生命、身體、安全構成威脅，而具有危險性之「器械」而言（
    關於「器械」一語，參見社會秩序維護法第六十三條第一項第一款「無正當理由
    攜帶具有殺傷力之『器械』」及最高法院七十九年台上字第五二五三號判例關於
    「螺絲起子為足以殺傷人生命、身體之『器械』」之用語）。查螺絲起子係金屬
    製品，質硬而型尖，自屬堅硬、銳利無比之利器，如用於行兇，依一般社會通念
    ，足以危害他人生命、身體之安全，而具有危險性，自屬兇器無訛；至磚塊、石
    頭乃自然界之物質，尚難謂為通常之「器械」，附此敘明（最高法院九十二年度
    台非字第三八號判決參照）。故核被告乙○○所為，係犯刑法第三百二十一條第
    一項第三款之攜帶兇器加重竊盜罪，被告與甲○○間就上開竊盜犯行，有犯意聯
    絡及行為分擔，應論以共同正犯。被告所犯先後二次竊盜犯行，時間緊接，且所
    犯係構成要件相同之罪，顯係基於概括犯意為之，為連續犯，應依刑法第五十六
    條之規定論以一罪，並加重其刑。被告前有事實欄所列前案經判處有期徒刑及執
    行完畢情形，此有臺灣高等法院被告全國前案紀錄表在卷可按，其受有期徒刑執
    行完畢後，五年內再犯本件有期徒刑以上之罪，為累犯，應依刑法第四十七條之
    規定遞予加重其刑。爰審酌被告竊得財物之價值、攜帶兇器竊盜之犯罪手段、犯
    後坦承犯行之態度，並其犯罪之動機、目的及其智識程度等一切情狀，量處如主
    文所示之刑，以示懲儆。又被告作案所用之螺絲起子一支係共犯甲○○所有之物
    ，業據被告供明在卷，雖卷內無扣案之資料，但亦無積極證據證明已經滅失，爰
    依刑法第三十八條第一項第二款之規定，宣告沒收。
據上論斷，應依刑事訴訟法第二百七十三條之一第一項、第二百九十九條第一項前段
，刑法第二十八條、第五十六條、第三百二十一條第一項第三款、第四十七條、第三
十八條第一項第二款，判決如主文。
本案經檢察官謝榮林到庭執行職務。
中　　　華　　　民　　　國　　九十三　　年　　　六　　　月　　　九　　　日
                                    臺灣士林地方法院刑事第三庭
                                        法  官  吳  祚  丞
右正本證明與原本無異。
如不服本判決應於送達後十日內向本院提出上訴狀。
                                        書記官  林  立  原
中　　　華　　　民　　　國　　九十三　　年　　　六　　　月　　　十五　　日
附錄本判決論罪科刑依據之法條：
中華民國刑法第三百二十一條第一項：
　犯竊盜罪而有左列情形之一者，處六月以上、五年以下有期徒刑：
　一  於夜間侵入住宅或有人居住之建築物、船艦或隱匿其內而犯之者。
　二  毀越門扇、牆垣或其他安全設備而犯之者。
　三  攜帶兇器而犯之者。
　四  結夥三人以上而犯之者。
　五  乘火災、水災或其他災害之際而犯之者。
　六  在車站或埠頭而犯之者。
